臺灣高等法院刑事判決　　　　　　　　94年度上易字第1019號
上　訴　人
即　被　告　乙○○
上列上訴人因竊盜案件，不服臺灣台北地方法院94年度易字第11
8號，中華民國94年5月31日第一審判決（起訴案號：臺灣台北地
方法院檢察署93年度偵字第9683號、第21136 號及移送併辦93年
度偵字第15826號），提起上訴，本院判決如下：
    主  文
上訴駁回。
    事  實
一、乙○○因欲前往高雄拜訪友人，欠缺交通工具使用，乃於民
    國92年12月1日零時許，在台北市中山區○○○路○段某停車
    場內，見不詳之人所遺失之汽車鑰匙一只（含遙控器），為
    行竊他人汽車之用，竟意圖為自己不法之所有，將之侵占入
    己後，旋持以開啟停放於該停車場中、羅翊綾所有之車號Q3
    －6386號自小客車一部（內有羅翊綾之子丙○○所有之皮包
    一只、皮夾一個、新台幣1800元左右之現金、現金卡二張及
    郵局提款卡、國民身分證、學生證各一張等物），旋將遙控
    器棄置；嗣於同日上午9 時許，乙○○駕駛前開贓車，行經
    國道一號高速公路嘉義大林交流道，於超速行駛為警攔停時
    ，為避免員警盤查而加速逃逸，嗣因不慎發生車禍，乃委託
    不知情之昇昱修車廠廠長唐峻偉代為修理，迄於93年1 月13
    日下午3時許，為警在台北市○○區○○路2段95號石牌郵局
    前查獲乙○○，並循線至嘉義縣大林鎮○○路107 號昇昱修
    車廠內扣得上開自小客車（已發還車主）。
二、乙○○復另行起意，於93年8月26日下午1時50分許，行經臺
    北市中山區○○○路○段9之1 號前時，見甲○○所有、車號
    CY－4101號自小客車停放於上址建國北路高架橋下第41號停
    車格內，且車門未上鎖，覺有機可趁，乃基於意圖為自己不
    法所有之概括犯意，徒手開啟前揭自小客車之車門，竊取甲○○置放於車內之零錢（含50元硬幣2 枚、10元硬幣6枚、5
    元硬幣1枚及1元硬幣5枚）計170元，得逞後正欲離去時，適
    逢返回原址鎖車門之甲○○，而當場報警查獲，並扣得前揭
    竊得之物。乙○○旋又承前之不法所有意圖，於93年11月24
    日12時50分許，在臺北市中山區○○○路○段120號前，見丁○○所有之288－LA 營業小客車未上鎖，覺有機可趁，乃徒
    手竊取車內之高速公路回數票42張、及現金1150元（含10元
    硬幣97枚、5 元硬幣36枚），得手後正欲逃逸之際，適為丁○○所察覺，而當場報警查獲，並扣得前揭竊得之回數票等
    財物（均已發還車主）。
三、案經臺北市政府警察局北投分局移送臺灣士林地方法院檢察
    署呈請臺灣高等法院檢察署檢察長核轉臺灣臺北地方法院檢
    察署檢察官偵查起訴，及臺北市政府警察局中山分局移送臺
    灣臺北地方法院檢察署檢察官偵查起訴及併案審理。
    理  由
一、按刑事訴訟法第273條之1規定除被告所犯為死刑、無期徒刑
    、最輕本刑為 3年以上有期徒刑之罪、或高等法院管轄第一
    審案件者外，於審判期日前之程序進行中，被告先就被訴事
    實為有罪之陳述時，審判長得告知被告簡式審判程序之旨，
    並聽取當事人、代理人、辯護人及輔佐人之意見後，裁定進
    行簡式審判程序。經查，本件被告乙○○被訴竊盜一案，非
    前開不得進行簡式審判程序之案件，經被告於本院審理時就
    被訴事實為有罪之陳述，且經本院告知被告簡式審判程序之
    旨，聽取被告及檢察官之意見後，爰依上開刑事訴訟法第27
    3條之1之規定，當庭裁定改依簡式審判程序審判之，合先敘
    明。
二、按一人犯數罪者，為相牽連之案件，刑事訴訟法第7條第1款
    定有明文。查本件被告乙○○被訴於92年12月1 日、93年11
    月24日所犯竊盜案件，雖經公訴人先後起訴，然依起訴書所
    載事實，被告既係一人犯數罪（理由詳後述），為相牽連案
    件，本院自得併予審理，合先敘明。
三、上揭犯罪事實，業據被告於警詢、偵查、原審及本院審理時
    坦承不諱，並經證人丙○○、唐峻偉、甲○○、丁○○於警
    詢時證述纂詳（參見臺灣士林地方法院檢察署93年度偵字第
    3699號卷，下簡稱偵一卷第32至37頁，臺灣臺北地方法院檢
    察署93年度偵字15826號卷，下稱偵二卷第6頁，93年度偵字
    第21136號卷，下稱偵三卷第9頁），復有贓物認領保管單四
    紙（參見偵一卷第55至56頁、偵二卷第7 頁、偵三卷第11頁
    ）、失竊車輛相片五張（參見偵一卷第51至54頁、偵三卷第
    12頁）、台北市政府警察局北投分局車輛尋獲電腦輸入單、
    車輛竊盜、車牌失竊資料個別查詢報表—查詢車輛認可資料
    各一份（參見偵一卷第47至48頁）附卷佐證，足徵被告前揭
    任意性之自白應與事實相符。本件事證明確，被告犯行洵堪
    認定，應予依法論處。
四、核被告所為，係犯刑法第337條侵占遺失物罪、同法第320條
    第1項之竊盜罪。被告所犯侵占遺失物、及92年12月1日之竊
    盜二罪間有方法結果之牽連犯關係，應依刑法第55條之規定
    論以較重之竊盜罪。其於93年8 月及同年11月間先後兩次竊
    盜犯行，時間緊接，犯罪構成要件相同，顯係基於概括犯意
    所為，為連續犯，應依刑法第56條規定以一罪論，並加重其
    刑。又被告於92年12月1 日所為竊盜犯行，與其後之二次竊
    盜犯行，時間已相隔8 月餘，且被告亦於原審及本院審理中
    供稱：因當時找不到工作，身上沒錢跟朋友借錢也借不到，
    才想要去偷，92年12月1 日行竊後並沒有想要連續偷車等語
    （見原審卷第75頁反面、本院卷第27頁），足認其犯意各別
    ，行為互殊，應予分論併罰之。公訴人雖漏未就被告於93年
    8 月間之竊盜犯行提起公訴，惟與前揭93年11月24日竊盜部
    分，有連續犯之裁判上一罪關係，為起訴效力所及，並經檢
    察官移請併辦，本院自應得併予審究。原審適用刑法第56條
    、第337條、第320條第1項、第55條、第51條第5款、第41條
    第1項前段、第2項，罰金罰鍰提高標準條例第1條前段、第2
    條，審酌被告甫因犯竊盜罪，經原法院簡易庭於92年4 月14
    日以92年度簡字第1022號案件判處拘役40日確定，並於同年
    10月27日易科罰金執行完畢（未構成累犯），仍未知悔悟，
    復為本件竊盜犯行、素行不良，竊盜之次數，各次竊取財物
    之價值及手段、犯後坦承犯行、年紀尚輕、不知循正當途徑
    獲取財富之犯罪動機及目的、智識程度等一切情狀，分別量
    處被告竊盜部分有期徒刑陸月，連續竊盜部分有期徒刑肆月
    之刑，並定其執行刑有期徒刑玖月，及諭知易科罰金之折算
    標準，經核認事用法俱無不合，量刑亦稱妥適。被告以量刑
    過重為由提起上訴，係就原審法院適法範圍裁量權之行使為
    爭執，且原審量處被告有期徒刑之刑期，已審酌被告之各種
    犯罪情狀，並無明顯失出，上訴為無理由，應予駁回。
據上論斷，應依刑事訴訟法第368條、第273條之1，判決如主文
。
本案經檢察官朱家崎到庭執行職務。
中　　華　　民　　國　　94　　年　　8 　　月　　18　　日
                  刑事第十七庭審判長法  官  吳啟民
                                    法  官  林瑞斌
                                    法  官  蘇隆惠
以上正本證明與原本無異。
不得上訴。
                                    書記官  周素秋
中　　華　　民　　國　　94　　年　　8 　　月　　18　　日
附錄：本案論罪科刑法條全文
中華民國刑法第337條
意圖為自己或第三人不法之所有，而侵占遺失物、漂流物或其他
離本人所持有之物者，處500元以下罰金。
中華民國刑法第320條
意圖為自己或第三人不法之所有，而竊取他人之動產者，為竊盜
罪，處5年以下有期徒刑、拘役或500元以下罰金。
意圖為自己或第三人不法之利益，而竊佔他人之不動產者，依前
項之規定處斷。
前2項之未遂犯罰之。
